臺灣新竹地方法院刑事宣示判決筆錄  100 年度審訴字第74號
公  訴  人  臺灣新竹地方法院檢察署檢察官
被      告  林錫良
指定辯護人  本院公設辯護人林建和
上列被告因違反毒品危害防制條例案件，經檢察官提起公訴（99
年度毒偵字第1706號）後，聲請改依協商程序而為判決，本院於
中華民國100 年10月21日下午4 時在本院刑事第十一法庭宣示判
決，出席職員如下：
                審判長法  官  劉兆菊
                      書記官  林兆嘉
                      通  譯  鄭敏郎
法官起立朗讀判決主文、犯罪事實要旨、處罰條文，及告以上訴
限制、期間並提出上訴狀之法院，且諭知記載其內容：
一、主文
    林錫良施用第一級毒品，累犯，處有期徒刑拾月。又犯施用
    第二級毒品罪，累犯，處有期徒刑肆月；扣案之甲基安非他
    命貳包（毛重分別為零點伍公克、零點伍公克），均沒收銷
    燬之；扣案之玻璃球吸食器貳個、分裝匙壹支，均沒收之。
    應執行有期徒刑壹年；扣案之甲基安非他命貳包（毛重分別
    為零點伍公克、零點伍公克），均沒收銷燬之；扣案之玻璃
    球吸食器貳個、分裝匙壹支，均沒收之。
二、犯罪事實要旨：
（一）林錫良前於民國91年間，因施用第二級毒品罪案件，經本
      院於91年7 月14日以91年毒聲字第749 號裁定送觀察、勒
      戒後，因認無繼續施用毒品之傾向，於91年8 月8 日執行
      完畢釋放出所，並經臺灣新竹地方法院檢察署檢察官於91
      年8 月6 日以91年度毒偵字第954 號為不起訴處分確定。
      又於91年間因搶奪罪案件，經本院於91年11月15日以91年
      度訴字第665 號判決判處有期徒刑1 年確定(甲)。又於93年
      間，因竊盜案件，經本院於93年5 月18日以93年度竹簡字
      第320 號判決判處有期徒刑3 月確定；又於93年間，因施
      用第一級毒品罪案件，經本院於93年10月26日以93年度訴
      字第303 號判決判處有期徒刑7 月確定。上揭二案，復經
      本院於94年2 月25日以94年度聲字第114 號裁定定應執行
      有期徒刑9 月確定(乙)。又於93年間，因連續施用第二級毒
      品罪、持有第一級毒品罪等案件，經本院於93年10月21日
      以93年度訴字第263 號判決判處有期徒刑6 月、2 月，就
      連續施用第二級毒品罪部分，嗣經臺灣高等法院於94年1
      月12日以93年度上易字第1982號判決改判處有期徒刑8 月
      ；又於93年間，因竊盜罪案件，經本院於93年11月1 日以
      93年度竹簡字第706 號判決判處有期徒刑4 月確定。上揭
      三案，復經臺灣高等法院於94年5 月17日以94年度聲字第
      443 號裁定定應執行有期徒刑1 年確定(丙)，而上揭(甲)(乙)(丙)
      接續執行，於95年10月24日縮短刑期假釋出監，所餘刑期
      交付保護管束，於95年12月28日保護管束期滿假釋未經撤
      銷視為執行完畢。又於96年間，因竊盜罪案件，經本院於
      96年3 月30日以96年度竹簡字第461 號判決判處有期徒刑
      6 月確定；又於96年間，因施用第二級毒品罪案件，經本
      院於96年5 月30日以96年度易字第269 號判決判處有期徒
      刑3 月確定。上揭二案，復經本院於96年8 月30日以96年
      度聲減字第1372號裁定分別減為有期徒刑3 月、1 月15日
      ，並定應執行有期徒刑4 月15日確定(丁)。又於96年間，因
      施用第一級毒品罪案件，經本院於96年8 月6 日以96年度
      訴字第462 號判決判處有期徒刑10月確定(戊)，又於97年間
      ，因竊盜罪案件，經本院於97年3 月26日以97年度竹北簡
      字第160 號判決判處有期徒刑5 月確定(己)，上揭(丁)(戊)(己)三
      案接續執行，甫於98年6 月30日縮刑期滿執行完畢。又於
      96年間，因竊盜案件，經本院於97年3 月26日以97年度竹
      北簡字第160 號判決判處有期徒刑5 月；又於96年間，因
      竊盜案件，經臺灣高等法院於98年7 月9 日以98年度上易
      字1057號判決判處有期徒刑9 月。上揭二案，復經臺灣高
      等法院於99年1 月25日以99年度聲字第27號裁定併定應執
      行有期徒刑1 年確定，甫於99年7 月21日徒刑執行完畢釋
      放出所。
（二）詎林錫良不知悛悔，於前開觀察勒戒執行完畢後5 年內，
      再因施用毒品案件經刑之追訴處罰後，復基於施用第一級
      毒品海洛因之犯意，於99年10月2 日上午9 時55分許為警
      採尿時起回溯26小時內之某時，在其友人許宗敏位於新竹
      市○○路269 號4 樓之1 住處內，以將第一級毒品海洛因
      摻入香煙內燃燒後吸食其煙霧之方式，施用第一級毒品海
      洛因1 次。另基於施用第二級毒品甲基安非他命之犯意，
      於99年10月1 日晚間6 時許，在上開友人住所內，以將第
      二級毒品甲基安非他命置於吸食器內燒烤後吸取煙霧之方
      式，非法施用第二級毒品甲基安非他命1 次。嗣經警因另
      案於99年10月1 日晚間9 時50分許，在新竹市○○路○ 段
      126 號前持拘票查獲，並當場扣得甲基安非他命2 包（毛
      重分別為0.5 公克、0.5 公克）、玻璃球吸食器2 個（起
      訴書誤載為1 個）、分裝匙1 支，復採集其尿液送驗，結
      果呈嗎啡、安非他命、甲基安非他命陽性反應，始查悉上
      情。
（三）案經新竹市警察局第三分局報告臺灣新竹地方法院檢察署
      檢察官偵查起訴後，經檢察官聲請認罪協商判決後，由本
      院合議庭裁定由受命法官獨任行協商程序。
三、處罰條文：
    毒品危害防制條例第10條第1 項、第2 項、第18條第1 項前
    段，刑法第11條、第47條第1 項、第38條第1 項第2 款、第
    3 項、第51條第5 款。
四、沒收之諭知：為警於99年10月1 日晚間9 時50分許，在新竹
    市○○路○ 段126 號前扣得之甲基安非他命2 包（毛重分別
    為0. 5公克、0.5 公克，保管字號：100 年度院安字第9 號
    ，扣押物品清單見本院卷第21頁），均為第二級毒品甲基安
    非他命，均屬違禁物，應依毒品危害防制條例第18條第1 項
    前段規定諭知沒收銷燬之。另扣案之玻璃球吸食器2 個、分
    裝匙1 支（保管字號：100 年度院保字第76號，扣押物品清
    單見本院卷第19頁），係被告林錫良所有且供其施用第二級
    毒品甲基安非他命所用之物，均業經被告林錫良供承在卷（
    見本院卷第98頁背面），爰依刑法第38條第1 項第2 款、第
    3 項之規定，宣告沒收之。
五、協商判決除有刑事訴訟法第454 條之4 第1 項第1 款於本訊
    問程序終結前，被告撤銷協商合意或檢察官撤回協商聲請者
    ；第2 款被告協商之意思非出於自由意志者；第4 款被告所
    犯之罪非第455 條之2 第1 項所定得以協商判決者；第6 款
    被告有其他較重之裁判上一罪之犯罪事實者；第7 款法院認
    應諭知免刑或免訴、不受理者情形之一，及違反同條第2 項
    「法院應於協商合意範圍內為判決；法院為協商判決所科之
    刑，以宣告緩刑或2 年以下有期徒刑、拘役或罰金為限」之
    規定者外，檢察官與被告、辯護人均不得上訴。
六、如有前項得上訴之情形，得自收受宣示判決筆錄送達之日起
    10日內，向本院提出上訴書狀，上訴於第二審法院。
本案經檢察官洪期榮到庭執行職務。
中    華    民    國    100    年    10   月    21    日
                  刑事第九庭    書  記  官  林兆嘉
                                審判長法官  劉兆菊
以上筆錄正本係照原本作成。
中    華    民    國    100    年    10   月    21    日
                                書  記  官  許榮成
附錄論罪科刑法條：
毒品危害防制條例第10條
施用第一級毒品者，處6月以上5年以下有期徒刑。
施用第二級毒品者，處3年以下有期徒刑。